279Edepot - Archives communales déposées de Gray
Archives Départementales de la Haute-Saône
- ARCHIVES ANCIENNES
  - DOCUMENTS DIVERS
    - Titres concernant la seigneurie et la communauté de Beaumotte-les-Pin. - Pièces de procès entre les habitants et communauté du lieu d'une part, et leurs seigneurs d'autre part, au sujet du droit de Haute, Moyenne et Basse Justice à Beaumotte (1739); ce droit appartenant au Roi, comme le prouve
      CAMET (famille); GARDET (famille); NARDIN (famille); SAULX (Alexandre de); SCEY (Claude de)
    - Procès-verbal de délimitation de la forêt de Miemont (commune de Blussans, Doubs) entre Jean-Simon-Stanislas Dunod de Charnage, seigneur d'Uzelle (Doubs) d'une part, François-Esprit de Chatelier, colonel au régiment de "Mestre de Camp Cavalerie", demeurant à Besançon, Jeanne-Marie Boudet, douairière de Charles-Léonard de Ruffin, seigneur de Lozier (?), les communautés de Montby et Gondenans (Doubs), ... d'autre part (3 septembre 1781). 1 registre factice., 279 Edepot 840; II19
      BLUSSANS; GONDENANS-LES-MONTBY; GRAY
      BOUDET (Jeanne-Marie); CHATELIER (Françoois-Esprit); DUNOD DE CHARNAGE (Jean-Simon-Stanislas); RUFFIN (Charles-Léonard de)
    - Titres concernant la communauté de Chancey. - Les héritiers Ponceot, de Cugney, vendent à Pierre Brigandet le Vieil, de Chancey, une maison à Chancey (29 avril 1554). Antoine Ruchet, Annette Ruchet, femme de Pierre Guyot, de Valay, demeurant à Chancey, Claudine Ruchet, femme de Guillaume Roussot, de Chancey, et Jeanne Ruchet, femme de Claude Berreur, vendent à Louis Bourret, une maison, rue de Valay (7 avril 1591). Acensement perpétuel et vente de vignes au lieu, fait par Claude-François Bertrand, docteur en droit à Motey, à Jean Bonnot (4 novembre 1597, 1606). Jean Bourret le Vieux vend à Jean Leugnot, une maison "tant de pierre que de bois", rue de Valay (20 novembre 1601). Jean Genet vend à Jean Bugnot une maison (20 novembre 1607). Jacques Rosselot et Florence Migard, sa femme, qui auraient acquis une maison au lieu, de Simon Balthazar, la revendent à Jean Bonnot (12 mars 1608). Jean Bugnot et Guillaume Grisot échangent des maisons (1er février 1621). Jean Bonnot vent à Anathoile Bonnot, sa part d'héritage sur les biens de Jean Bonnot, leur père (3 janvier 1629). Partage de biens entre Anathoile et Michel Bonnot, frères, du lieu (3 septembre 1629). Jean Maudrinet vend à Thomas Bugnot, une vigne (14 décembre 1629). Constitutions de rentes par Michel et Anathoile Bonnot, au profit de Simon Balahu, bourgeois de Gray (13 janvier 1631). Vente d'une maison par Jean Bonnot, du lieu, demeurant à "Reigney en France", à Claude Grisot, du lieu (28 février 1635). Nicolas Gelley "d'Azi-sous-Rougemont en Champagne" (Aisy-sur-Armanson, Yonne), résidant à la grange de Vernes, paroisse de Vadans, vend à Claude Maufroy le Jeune, de Chancey, une vigne (2 février 1682). 1 liasse, 15 pièces parchemin., 1554-1682; 279 Edepot 841; II20
      CHANCEY; GRAY; VALAY ( rue de)
      BALAHU (Simon); BALTHAZAR (Simon); BERTRAND (Claude-François); BONNOT (Anathoile); BONNOT (Jean); BONNOT (Michel); BOURRET (Louis); BOURRET le Vieux (JEAN); BRIGANDET le Vieil (Pierre); BUGNOT (Jean); BUGNOT (Thomas); GELLEY (Nicolas); GENET (Jean); GRISOT (Claude); GRISOT (Guillaume); LEUGNOT (Jean); MAUDRINET (Jean); MAUFROY le Jeune (Claude); MIGARD (Florence); PONCEOT (les héritiers); ROSSELOT (Jacques); RUCHET (Anne, femme de Pierre GUYOT); RUCHET (Antoine); RUCHET (Claudine, femme ROUSSOT); RUCHET (Jeanne, femme BERREUR)
    - Titres concernant la seigneurie de Chargey-lès-Gray. - Acensement de la grange des Minières, au profit du marquis de Conflans, seigneur de Chargey (1662). Acte portant réunion de ladite grange à la terre et seigneurie de Chargey, au profit de Charles-Emmanuel de Watteville, marquis de Conflans, seigneur de Chargey (1725). Transaction entre les habitants de Chargey et leur seigneur, au sujet de leurs droits respectifs dans les bois du lieu (1730). 1 liasse, 5 pièces papier., 1662-1730; 279 Edepot 842; II21
      CHARGEY-LES-GRAY (seigneurie de); GRAY; MINIERES (grange des)
      CONFLANS (marquis de); WATTEVILLE (Charles-Emmanuel de)
    - Titres concernant la seigneurie et la communauté de Denèvre. - Etat d'acquisitions faites par Claude et Pierre Vallon à Denèvre et Delain (XVI°-XVII° siècles, depuis 1528). Nicolas Barbier, Antoine Quedey, Jean Daguet, habitants de Denèvre, donnent procuration à plusieurs d'entre eux pour obtenir un prêt, en vue d'acheter une cloche; cette somme est prêtée par François Oudeau, procureur fiscal au siège de Gray, en échange d'une rente (18, 21 juin 1628). Procès-verbal de visite d'une maison à Denèvre, par Claude Causeret, du lieu, procureur de Pierre Cambon, demeurant à Larret, maison par lui acquise de Pierre Vallon et d'Anne-Françoise Vallon, femme de Denis Aubert (20 novembre 1629). Partage de biens entre les héritiers de Jean Signère, notamment au profit de Pierre Perrot, comme mari d'Anne Signère (1634). Difficultés entre Jean Degoix, chirurgien à Delain, et Antoine Degoix, son fils, chirurgien à Til-Châtel (Côte-d'Or) d'une part, Claude-François Petitjean, seigneur de Denèvre, et la communauté du lieu d'autre part, pour le paiement du bail d'un pré (1706-1746). Acensement perpétuel du moulin de Denèvre, fait par Claude-François Petitjean, seigneur de Denèvre, au profit de Claude Vernet, charpentier à Authoison (2 novembre 1708). Constitution de rente faite par ce dernier, au profit du sieur Charpillet, co-seigneur du lieu (2 janvier 1714). Le même cède le moulin à Etienne Gullaud, meunier à Mont-lès-Etrelles (29 mai 1716). Extrait de l'arpentement du territoire de Denèvre, au profit de Pierre Collard, Pierre Caubert et Nicolas Magnien, biens acquis depuis par Charles Millerand (1723). Anne Flocquerel, femme de Jacques Poissenot, marchand à Langres, vend à Sébastienne Mongin, de Denèvre, des biens provenant de la succession de François Flocquerel, en son vivant curé de Denèvre (4 mars 1730). La même vend à Claude Leblanc, curé de Denèvre, des vignes à Dampierre (-sur-Salon) (4 mars 1730). Cahier d'aménagement des bois communaux de Dénèvre (1747). Répartements d'impositions diverses, notamment pour Charles Millerand (1747). Mandements d'impôts pour la communauté (1747, 1748). 1 liasse, 21 pièces papier, 1 cahier et 3 parchemins., 1528-1748; 279 Edepot 843; II22
      DAMPIERRE-SUR-SALON; DELAIN; DENEVRE; DENEVRE (seigneurie de); GRAY
      BARBIER (Nicolas); CAMBON (Pierre); CAUBERT (Pierre); CAUSERET (Claude); CHARPILLET; COLLARD (Pierre); DAGUET (Jean); DEGOIX (Antoine); DEGOIX (Jean); FLOCQUEREL (Anne, femme POISSENOT); FLOCQUEREL (François); GULLAUD (Etienne); LEBLANC (Claude); MAGNIEN (Nicolas); MILLERAND (Charles); MONGIN (Sébastienne); OUDEAU (François); PERROT (Pierre); PETITJEAN (Claude-François); QUEDEY (Antoine); SIGNERE (Jean); VALLON (Anne-Françoise, femme AUBERT); VALLON (Claude); VALLON (Pierre); VERNET (Claude)
    - Esmoulins. - Commissions d'échevins, de commis et de messiers. 1 pièce papier., 1789; 279 Edepot 844; II23
      ESMOULINS; GRAY
    - Titres concernant les terres de Fédry et de Soing (seigneurie de Tavanne). - Dénombrement et reprise du fief de Fédry et de Soing, au profit de Jean-Baptiste de Ray, baron et seigneur du lieu et de Vaudrey, et de son oncle et tuteur Cléradius de Ray, prieur du prieuré de Morteau, fief tenu par Françoise de la Baume, dame de Tavanne, du Palley, Fédry, Autrey et Dampierre-sur-Salon, veuve de Gaspard de Saulx, en son vivant chevalier de l'ordre de Ray, maréchal de France, amiral des mers du Levant, gouverneur de Provence, (1584). Arpentement des biens d'Hardouin Damandre le Jeune, de Soing (1660). Dénombrement de la seigneurie de Soing par Eléonore-Joseph Damandre, seigneur de Gouland (Jura), Montarlot, Soing et autres lieux (1747). Dénombrement avec indication de la seigneurie dont dépend chaque parcelle: Rupt, l'abbaye de la Charité ou Tavanne s. d., XVIII° siècle). Etats des sujets de madame Caron, à cause de sa seigneurie à Tavanne (s. d., XVIII° siècle). 1 liasse, 7 cahiers, 1 pièces papier et 1 parchemin., 1584-1747; 279 Edepot 845; II24
      FEDRY; GRAY; RUPT-SUR-SAONE; SOING (seigneurie de); SOING-CUBRY-CHARENTENAY; TAVANNE (seigneurie de)
      BAUME (Françoise de la, veuve de Saulx); CARON (madame); DAMANDRE (Eléonore-Joseph); DAMANDRE le Jeune (Hardouin); RAY (Cléradius de); RAY (Jean-Baptiste de)
      Abbaye de La Charité
    - Déclaration et dénombrement des meix, maisons et héritages du lieu de Soing, sous la justice moyenne et basse appelée seigneurie de Soye ou Tavanne, appartenant à Eléonore-Joseph Damandre (1747-1755). 1 registre couvert en parchemin., 279 Edepot 846; II25
      GRAY; SOING-CUBRY-CHARENTENAY; SOYE (seigneurie de ou de TAVANNE); TAVANNE (seigneurie de)
      DAMANDRE (Eléonore-Joseph)
    - Titres concernant la communauté de Fontaine-Française (Côte-d'Or). - Décret sur les biens de la succession de Claude Jannet contre sa femme Madeleine Saultot et leurs enfants Roland, François, Prudent, Antoine, Catherine, avec répartition à leurs créanciers (7 novembre 1597). Hugues Labolle l'Aîné, marchand au lieu, vend à Richard et Pierre, ses frères marchands, un pré à Saint-Seine-sur-Vingeanne (15 octobre 1624). Partage après décès, des biens de Louis Richard, conseiller au bailliage de Beaume, entre Jeanne Richard et Jules Richard, co-seigneurs de Bligny (lès-Beaune, Côte-d'Or), notamment à Fontaine (14 avril 1636). Fondations de messes faite par Henri de Vayvre, prêtre-prieur et seigneur de Montereau (?), de Flammèrecourt (Haute-Marne ?) et de Fontaine-Française, et par Charles de Vayvre, seigneur de Fontaine (15 décembre 1707). Nicolas Pelletret, laboureur à Fontenelle (Côte-d'Or), vend à Jean-Baptiste Anthony, seigneur d'Arc-lès-Gray demeurant à la Folie (même commune), un pré à Fontaine (1777). 1 liasse, 3 pièces parchemin et 2 pièces papier., 1597-1777; 279 Edepot 847; II26
      FONTAINE-FRANCAISE; GRAY
      ANTHONY (Jean-Baptiste); JANNET (Antoine); JANNET (Catherine); JANNET (Claude); JANNET (François); JANNET (Prudent); JANNET (Roland); LABOLLE (Pierre); LABOLLE (Richard); LABOLLE l'Aîné (Hugues); PELLETRET (Nicolas); RICHARD (Jeanne); RICHARD (Jules); RICHARD (Louis); SAULTOT (Madeleine); VAYVRE (Charles de); VAYVRE (Henri de)
    - Titres concernant la communauté de Fontenelle (Côte-d'Or). - Exploits de saisie contre des habitants du lieu (1598-1603). Reconnaissance de bornes au profit de Jean Quirot, de Fontenelle (1680). Vente de fonds audit lieu par Claude Pottot, laboureur, à Alexandre de "Fontenet", capitaine d'infanterie, demeurant à la Craie, territoire de Fontenelle (1700). Constitution de rente pour Claude-Humbert-Joseph de Fontenay, capitaine au régiment de Beaufremont, demeurant à la Craie, sur François Beugnot, marchand à Fontenelle (1717). Partage des biens de François Bresson, marchand audit lieu (1731). Sulpice Buchenet, de Fontaine-Française, vend à Nicolas Bonnet, marchand à Bourberain (Côte-d'Or), un domaine à Fontenelle (8 janvier 1737). Achat de terrains à Fontenelle, par André de Fontenay, ancien capitaine, lieutenant au régiment de Beaufremont, demeurant à la Craie, à Nicolas Bonnet (30 octobre 1738). Acquisition de terrain à Fontenelle par Jean-Baptiste Anthony, négociant à la Folie (commune d'Arc-lès-Gray), sur Jean Quirot, négociant à Champagne-sur-Vingeanne (1770). Jean-Claude Morel, procureur au bailliage d'Arc, amodie les biens de feu Jean-Baptiste Anthony, à Fontenelle (25 mars 1784). 1 liasse, 21 pièces papier et 4 parchemins., 1598-1784; 279 Edepot 848; II27
      FONTENELLE; GRAY
      ANTHONY (Jean-Baptiste); BEUGNOT (François); BONNEt (Nicolas); BRESSON (François); BUCHENET (Sulpice); FONTENAY (André de); FONTENAY (Claude-Humbert-Joseph de); FONTENET (Alexandre de); POTTOT (Claude); QUIROT (Jean)
    - Frasne et Vaux-le-Moncelot. - Mémoires imprimés produits au cours d'un procès entre Charles-Luc-Claude Mareschal, seigneur de Vezet, Vaux-le-Moncelot et autres lieux, conseiller honoraire au Parlement, d'une part, Jean-Baptiste Rochet dit "de Frasne", co-seigneur de Vaux-le-Moncelot, avocat général honoraire au Parlement, les habitants de Vaux et de Frasne d'autre part, au sujet de la délimitation du territoire de ces deux communautés (s. l., s. d., XVIII° siècle), avec état de titres de 1283 à 1763). Cahier de délimitation des communautés de Vaux et de Frasne (1760) 1 liasse, 4 cahiers dont 3 imprimés., 1283-1763; 279 Edepot 849; II27
      FRASNE-LE-CHATEAU; GRAY; VAUX-LE-MONCELOT
      MARESCHAL (Charles-Luc-Claude); ROCHET dit "de Frasne" (Jean-Baptiste)
    - Titres concernant des particuliers de Gray. - Louise Maréchal, veuve de Pierre Rouhier, en son vivant de Gray, vend à Pierre Arnoul le Jeune, de Gray, marchand, et Guillemette Arvisenet, sa femme, une maison en la rue dite du Marché (23 janvier 1572). Ventes de maison et terrains rue de la Vannoise par André Sizenet, fils d'Antoine, pêcheur, à Jacques Verry, maréchal, et Claudine Crussard, sa femme, et deux actes concernant le même Verry (1586-1594). Jean Bonier, marchand, reconnaît par devant Pierre Mathieu, mayeur de la mayrie de Gray, qu'il doit un cens à la ville pour une maison dans une rue dite"'Derrière les Murs" (28 avril 1584). Vente en exécution d'une sentence, des biens de Jean Roussel, de Germigney, demeurant à Laloge, à la demande d'Anne Malarmey, veuve de Samson Hugon, de Gray, au profit de François Jaillard, qui les a remis à Antoine Chassignole (25 février 1589). Traité de construction d'un mur entre Jean Vienot, tanneur, et François Regnihey, contre leurs maisons (6 juin 1590). Poncette Forget, femme de Pierre Gillot, de Vannes, vend à Jacquette Mayre, femme de Philibert Bresson, du lieu, une maison rue des Béguines (5 novembre 1590). Claudine, veuve d'Etienne Croquot ou Troquot, de Chargey, vend à Jean Gentil, de Gray, notaire, un pré à Chargey (13 février 1592). Jean Bonnier et Odette Bonnier, veuve de Bénigne Balahu, échangent des terrains à Chargey (1596).Claude-Marguerite de Colligny adresse une requête pour vendre une maison chargée d'une rente envers les Familiers de l'église de Gray, et qui "par quelques esprits qui autrefois avaient maltraité ceux qui y ont voulu habiter" était tombée en ruine, l'expertise de cette maison proche de l'église est faite par Jean Julien, maître-maçon et Vienot Hugard, charpentier à Gray, et des témoins font la description des manifestations qu'ils ont éprouvées du fait des esprits (3 septembre 1602). Claude Gallyet, lieutenant en la baronnie de Baulmont, et Jeanne Baillebaudet, sa femme, vendent à François Bonnescuelle, de Gray, marchand, une maison rue Vannoise (21 mars 1604). Jean Maistret, veuf d'Isabelle Bouvier, vend une maison, avec forge, sise rue de la Vannoise, pour éteindre ses dettes, au profit d'Antoine Poncelin, orfèvre et contrôleur des fortifications de Gray (31 janvier 1616). Constitution de rente au profit des Familiers de l'église, sur Jeanne Vernay, femme de Chrétien Loyseau, de Gray (7 septembre 1618). Constitution de rente au profit des Ursulines de Gray, par Claude Regnauldot, de la Maison-du-Bois, et André Gottote, d'Arc (4 novembre 1618). Jeanne Barthol, femme de Pierre Mercier, notaire, constitue une rente, au profit de Berthier Baulard, procureur postulant au siège de gray (10 mars 1627). Constitution de rente par Léonard Humbert, époux de Jeanne Melin, Claude et Etienne Humbert, leurs fils, au profit de François Tixerandet, docteur en médecine à Gray (28 novembre 1633). Constitution de rente faite par Elyon d'Andelot, seigneur de Tromarey, Chancey, Motey, Bonboillon et Montarlot, capitaine et gouverneur de la ville de Gray, au profit du curé de l'église paroissiale (4 juillet 1636); et Madeleine de Grammont, veuve du précédent, rembourse le montant de ce contrat (2 avril 1646). Hugues Velvot et sa femme Elizabeth Pierrotte, vendent à Anne Leblanc, femme de Gaspard Noirot, praticien de Gray, un jardin situé derrière leur maison, aboutissant sur le canal du Drugeon (2 mars 1640). Règlement de la succession de François Lespinette, docteur en droit, entre Françoise Petremand, sa veuve, et les Familiers de l'église (22 décembre 1649). Inventaire après décès des biens de Claude Vallon, procureur d'office à Gray (13 juillet 1657). Constitution de rente au profit de Sébastien Baulard, procureur à Gray, par Claude Roux et Nicole, sa femme, de Mantoche (27 janvier 1675). Claude Saing, donataire universel de feue Laurence Sabillet, sa belle-mère, et pour donner suite au contrat de mariage fait entre cette dernière et Jacques Saing, passé le 23 avril 1664, fait une fondation de messes à Chargey (7 août 1675). François Boisseau et Catherine Reverdy, sa femme, de Poyans, constituent une rente, au profit de Claude Lance, amodiateur des moulins de Gray (20 février 1684). Constitution de rente au profit des religieuses des Annonciades de Gray, par Jean et Henri Courvoisier, laboureurs à Cugney, fils de Françoise Mathey, veuve de Charles Courvoisier, tant en leurs noms que pour leur frère Médard (5 janvier 1686). Charlotte Dingenet vend à Jean Tigelot et Marguerite Vienot, sa femme, une maison sise Grande-Rue, à Gray (22 mai 1692). Contrat de rente au profit des Cordeliers de Gray, sur Antoine Vautravers et Antoine Huot, son plaige, de Beaujeu, ledit Vautravers se destinant aux études de chirurgien (6 janvier 1697). Constitution de rente faite par Henri Mathieu et Marguerite Febvre, sa femme, d'Apremont, au profit de Jeanne Darby, de Gray (17 février 1703). Pierrette Normand, veuve de Jacques Logre, conseiller du Roi au bailliage de Gray, vend à Nicolas Jacquinot, maître-menuisier, et Nicole Perron, sa femme, une maison rue de la "Malcouverte" (13 septembre 1714). Dénonciation d'un contrat d'apprentissage de cordonnier par Claude Robert, de Gray, pour son fils Jean-François (22 janvier 1715). Pièce d'une procédure entre Madeleine d'Entreigne, veuve de Jacques baudon, bourgeois de la ville, et Etienne Brezard, de Choye, au sujet d'une maison à Choye (1749). 1 liasse, 27 parchemins, 8 cahiers et pièces papier., 1572-1749; 279 Edepot 850; II29
      "DERRIERE LES MURS" (rue); "MALCOUVERTE" (rue de la); BEGUINES (rue des); GRANDE-RUE; GRAY; MARCHE (rue dite du); VANNOISE (rue de la)
      ANDELOT (Elyon d'); ARNOUL le Jeune (Pierre); ARVISENET (Guillemette); BAILLEBAUDET (Jeanne); BARTHOL (Jeanne, femme MERCIER); BAULARD (Berthier); BAULARD (Sébastien); BOISSEAU (François); BONIER (Jean); BONNESCUELLE (François); BONNIER (Odette, veuve BALAHU); BOUVIER (feue Isabelle); BREZARD (Etienne); CHASSIGNOLE (Antoine); COLLIGNY (Claude-Marguerite de); COURVOISIER (Henri); COURVOISIER (Jean); COURVOISIER (Médard); CROQUOT ou TROQUOT (Claudine, veuve d'Etienne); CRUSSARD (Claudine); DARBY (Jeanne); DINGENET (Charlotte); ENTREIGNE (Madeleine d', veuve BAUDON); FEBVRE (Marguerite); FORGET (Poncette, femme GILLOT); GALLYET (Claude); GENTIL (Jean); GOTTOTE (André); GRAMMONT (Madeleine de, veuve d'Andelot); HUGARD (Vienot); HUMBERT (Claude); HUMBERT (Etienne); HUMBERT (Léonard); HUOT (Antoine); JACQUINOT (Nicolas); JAILLARD (François); JULIEN (Jean); LANCE (Claude); LEBLANC (Anne, femme NOIROT); LESPINETTE (François); MAISTRET (Jean); MALARMEY (Anne, veuve HUGON); MARECHAL (Louise, veuve Rouhier); MATHEY (Françoise, veuve COURVOISIER); MATHIEU (Henri); MATHIEU (Pierre); MAYRE ( Jacquette, femme BRESSON); NORMAND (Pierrette); PERRON (Nicole); PETREMAND (Françoise, veuve LESPINETTE); PIERROTTE (Elizabeth); PONCELIN (Antoine); REGNAULDOT (Claude); REGNIHEY (François); REVERDY (Catherine); ROBERT (Claude); ROBERT (Jean-François); ROUSSEL (Jean); ROUX (Claude); SAING (Claude); SAING (Jacques); SEBILLET (feue Laurence); SIZENET (André); TIGELOT (Jean); TIXERANDET (François); VALLON (Claude); VAUTRAVERS (Antoine); VELVOT (Hugues); VERNAY (Jeanne, femme LOYSEAU); VERRY (Jacques); VIENOT (Jean); VIENOT (Marguerite)
    - Titres concernant divers particuliers de Gray. - Lettre d'obligation pour Odot Desmolins, bourgeois de Gray, sur Jean Michelet, drapier au lieu (1445). Partage après décès, des biens de Jean Chaudron, de Gray, entre ses "frères germains" André et Huguenin, et Robert de Merrenault, époux de Jehanette, fille de Jacques Robot et veuve dudit Chaudron (1453). Donation entre vifs entre Huguenin Chifflet, d'Apremont, et Jehanette Billebault, sa femme (1474). Colombe, veuve de Vienot Bauldouyn, de Gray, amodie un terrain, à Etienne Roche, prêtre (XV° siècle). Partage d'une maison à Gray entre les héritiers de Pierre Davadan et Didier Masson, de Gray (1548). Donation mutuelle entre Nicolas Poyer, de Gray, et Jeanne Robert, sa femme (1590). Partage d'un pré entre les héritiers Potey et les héritiers Breton (1619). Vente d'une maison à Gray par les héritiers de Bonne Chastel, de Virey, à Jean Bolle, de Gray (1638). Actes de vente de quelques maisons dans la ville de Gray concernant des particuliers (1590-1789). 1 liasse, 13 pièces papier et 9 parchemins., 1445-1789; 279 Edepot 851; II30
      BAULDOUYN (feu Vienot); BILLEBAULT (Jehanette); BRETON (les héritiers); CHASTEL (Bonne); CHAUDRON (feu Jean); CHIFFLET (Huguenin); DAVADAN (Pierre); DESMOLINS (Odot); MASSON (Didier); MERRENAULT (Robert de); MICHELET (Jean); POTEY (les héritiers); POYER (Nicolas); ROBERT (Jeanne, femme POYER); ROBOT (Jehanette, veuve CHAUDRON); ROCHE (Etienne)
    - Procès-verbal de reconnaissance et de partage de l'hoirie d'Antoine Raclot, entre Anne Raclot d'une part, Hélène Demandre, Françoise Petremand, Anathoile Poncelin, de Gray, docteur en droit, Claude Symphorien Darche, de Gray, Claude Humbert Demandre, capitaine et gouverneur à Besançon, Claude Jobelot, prêtre protonotaire apostolique et chanoine en l'église métropolitaine de Besançon, d'autre part, tous prétendant avoir actions et hypothèques sur les biens dudit Raclot, aux lieux de Gray et de Montureux (26 novembre 1658-14 mai 1659). La couverture de ce registre est constituée par un acte de vente fait au nom de Louis Vermillet, de Germigney, d'un terrain situé à Apremont (6 mai 1655). 1 cahier et 1 pièce parchemin., 1655-1659; 279 Edepot 852; II31
      APREMONT; GRAY; MONTUREUX
      DARCHE (Claude-Symphorien); DEMANDRE (Claude-Humbert); DEMANDRE (Hélène); JOBELOT (Claude); PETREMAND (Françoise); PONCELIN (Anathoile); RACLOT (Anne); RACLOT (Antoine); VERMILLET (Louis)
    - Terrier de la seigneurie de Mantoche au profit de Cléradius de Vergy et de Vauldrey, chevalier, baron et seigneur dudit lieu, d'Arc, de Leffond, Morey et gardien de la souveraineté de Mantoche (1601). Répertoire des déclarations contenues dans ce terrier (1620). 1 registre couvert en parchemin et 1 cahier., 1601-1620; 279 Edepot 853; II32
      REPERTOIRE; REGISTRE; CAHIER
      GRAY; MANTOCHE (seigneurie)
      VERGY (Cleradius de)